【裁判字號】    97,抗,1271
【裁判日期】    970828
【裁判案由】    假扣押
【裁判全文】
臺灣高等法院民事裁定                  97年度抗字第1271號
抗  告  人  甲○○
上列抗告人因與乙○○間假扣押事件，對於中華民國97年6月3日
臺灣板橋地方法院97年度裁全字第3524號裁定提起抗告，本院裁
定如下：
    主  文
抗告駁回。
抗告訴訟費用由抗告人負擔。
    理  由
一、按債權人就金錢請求或得易為金錢請求之請求，欲保全強制
    執行者，得聲請假扣押。假扣押非有日後不能強制執行或甚
    難執行之虞者，不得為之。請求及假扣押之原因應釋明之。
    前項釋明如有不足，而債權人陳明願供擔保或法院認為適當
    者，法院得定相當之擔保，命供擔保後為假扣押。又債權人
    之請求係基於家庭生活費用、扶養費、贍養費、夫妻剩餘財
    產差額分配者，前項法院所命供擔保之金額不得高於請求金
    額之十分之一。民事訴訟法第522條第1項、第523條第1項及
    第526條第1項、第2項、第4項分別定有明文。依上開規定可
    知，債權人聲請假扣押，應就其請求及假扣押之原因加以釋
    明。該項釋明如有不足，而債權人陳明願供擔保或法院認為
    適當者，法院得定相當之擔保，命供擔保後為假扣押。
二、本件相對人乙○○於原法院聲請意旨略以：兩造為夫妻，抗
    告人於民國96年5月無故離家，迄今未歸，並於97年4月間將
    名下臺北縣蘆洲市○○街75之1號房屋及基地（以下稱系爭
    房地）委託仲介公司低價出售。抗告人不願分擔家庭生活費
    及其名下房屋之貸款，伊恐抗告人有脫產之虞，致伊家庭生
    活費用之請求日後有不能執行或甚難執行之情，願供擔保以
    補釋明不足，爰依法聲請准將抗告人所有財產在新臺幣（下
    同）1百萬元範圍內予以假扣押，並提出兩造之身份證、土
    地預定賣契約書、雲林縣政府戶籍罰緩處分書、專任委託書
    等件為證。據以釋明請求及日後對抗告人之財產甚難強制執
    行之虞，其釋明雖有不足，惟抗告人既陳明願供擔保以補釋
    明不足，揆諸首揭說明，應予准許。是原法院依民事訴訟法
    第526條第4項規定，命供請求金額之十分之一為擔保金額後
    准相對人所請，尚無不合。
三、抗告意旨雖以：伊委託出售房地之價格，與市價相當，且該
    房地設有最高限額抵押權，伊出售房地係為清償銀行貸款並
    非為不利益之處分云云，並提出周遭房屋成交行情表、存摺
    等件為證。惟抗告人處分系爭房地，將致相對人日後有不能
    強制執行或甚難執行之虞。至抗告人處分財產後是否清償債
    務，非假扣押程序所得審認。抗告意旨以相對人未釋明假扣
    押原因為由，指摘原裁定不當，聲明廢棄，為無理由，應駁
    回其抗告。
四、據上論結，本件抗告為無理由，爰裁定如主文。
中    華    民    國    97    年    8     月    28    日
                    民事第十一庭
                        審判長法  官  鄭雅萍
                              法  官  徐福晉
                              法  官  詹文馨
正本係照原本作成。
不得再抗告。
中    華    民    國    97    年    9     月    2     日
                              書記官  周淑靜


司法院資訊處製作；財團法人民間司法改革基金會備份。
